最高法院刑事判決                              八十八年度台上字第三九一一號
    上  訴  人  甲○○
右上訴人因違反藥事法等罪案件，不服台灣高等法院中華民國八十六年六月二十日第
二審判決（八十六年度上訴字第一八六二號，起訴案號：台灣士林地方法院檢察署八
十五年度偵字第三一三五號），提起上訴，本院判決如左：
    主  文
上訴駁回。
    理  由
一關於轉讓禁藥部分：
按刑事訴訟法第三百七十七條規定，上訴於第三審法院，非以判決違背法令為理由，
不得為之。是提起第三審上訴，應以原判決違背法令為理由，係屬法定要件。如果上
訴理由狀並未依據卷內訴訟資料，具體指摘原判決不適用何種法則或如何適用不當，
或所指摘原判決違法情事，顯與法律規定得為第三審上訴理由之違法情形，不相適合
時，均應認其上訴為違背法律上之程式，予以駁回。本件上訴人甲○○上訴意旨略稱
：上訴人係與賴淑嬌同居於台北市○○○路一四四巷五弄七號十四樓賴女並有吸食安
非他命之習慣，查扣之安非他命是上訴人與賴淑嬌共同持有由賴女保管，無須上訴人
轉讓，上訴人實無犯罪之故意云云。
惟查原判決依憑上訴人在警訊時之自白、共同被告賴淑嬌在警訊檢察官偵查、及第一
審調查時之供述，扣案之安非他命一小包淨重一點三公克、吸食安非他命之器具等證
據，資以認定上訴人有連續明知為禁藥而轉讓之事實，因而維持第一審論處上訴人罪
刑之判決，駁回上訴人在第二審之上訴，對於上訴人於偵審翻異前供，共同被告賴淑
嬌在審理中亦附同其詞，認屬事後卸責及迴護之詞不足採信，並在判決內詳予指駁及
說明其理由，從形式上觀察，原判決並無違背法令之情形，上訴意旨，徒憑己意，就
原判決已審酌之事項，及原審認定採證之職權行使，任意指摘為違法，自非適法之第
三審上訴理由，應認其上訴違背法律上之程式，予以駁回。
二關於非法吸用化學合成麻醉藥品部分
按最重本刑為三年以下有期徒刑，拘役或本科罰金之罪之案件，經第二審判決者，不
得上訴於第三審法院刑事訴訟法第三百七十六條第一款定有明文。本件上訴人關於連
續非法吸用化學合成麻醉藥品部分，原審係依麻醉藥品管理條例第十三條之一第二項
第四款論處罰刑，查依刑事訴訟法第三百七十六條第一款之案件，依上開說明，既經
第二審判決，自不得上訴於第三審法院，上訴人此部分上訴，顯為法所不許。
據上論結，應依刑事訴訟法第三百九十五條前段，判決如主文。
中      華      民      國    八十八    年      七      月    二十二    日
                              最高法院刑事第十庭
                                  審判長法官  莊  登  照
                                        法官  洪  明  輝
                                        法官  蔡  清  遊
                                        法官  黃  一  鑫
                                        法官  林  秀  夫
      右正本證明與原本無異
                                              書  記  官
中      華      民      國    八十八    年      七      月              日
